臺灣臺北地方法院民事判決　　　　　　 99年度小上字第147號
上　訴　人　王桂森
被上訴人　　元大國際資產管理股份有限公司
法定代理人　林武田
上列當事人間返還不當得利等事件，上訴人對於中華民國99年10
月5日本院臺北簡易庭99年度北小字第1392號第一審判決提起上
訴，本院判決如下：
    主      文
上訴駁回。
第二審訴訟費用新臺幣壹仟伍佰元由上訴人負擔。
    理      由
一按對於小額程序第一審裁判之上訴，非以其違背法令為理由，
  不得為之，民事訴訟法第436條之24第2項定有明文。本件上訴
  人提起上訴，固表明原判決違反民事訴訟法第123條至第153條
  之1、第280條、第355條、第515條、民法第125條、第128條、
  第131條、第132條、第179條規定等情，惟所主張：上訴人未
  曾質疑臺灣臺北地方法院83年度促字第19837號支付命令（下
  稱系爭支付命令）及其確定證明書之真偽，然原審漠視上訴人
  對於該確定證明書證據能力之質疑，未依民事訴訟法第123條
  至第153條之1規定調查系爭支付命令應如何送達及是否送達，
  亦未適用同法第515條第1項關於支付命令不能於3個月內送達
  即失其效力之規定，卻依同法第355條規定推定已合法送達，
  且被上訴人從未主張系爭支付命令已合法送達，亦未否認系爭
  支付命令未合法送達，原審竟為對上訴人不利之判決，亦違反
  同法第280條第1項前段關於視同自認之規定；另被上訴人從未
  爭辯時效消滅，且其強制執行之聲請業經司法事務官於99年3
  月4日裁定（下稱系爭裁定）駁回，原審竟為對上訴人不利之
  判決，違反民法第125條、第128條、第131條、第132條之規定
  ；又被上訴人強制執行之聲請因系爭支付命令失效而經裁定駁
  回後，執行命令已被撤銷，上訴人得依民法第179條後段關於
  不當得利之規定，請求被上訴人返還被扣押之薪資等語，核係
  就原判決已論斷：系爭支付命令卷宗固然已逾保存年限而銷燬
  ，然業經原承辦股補發確定證明書，而法院一般實務上均會將
  支付命令送達當事人之戶籍地址，上訴人既未變更戶籍地址，
  且經查詢系爭支付命令相關現存檔案並無送達不合法之記載，
  上訴人未能舉反證推翻該公文書之效力，應認定系爭支付命令
  已合法送達而確定；另被上訴人於98年7月9日以83年11月15日
  核發之系爭支付命令為執行名義，聲請強制執行，並未罹於15
  年之消滅時效，上訴人誤以98年11月17日接獲強制扣薪命令之
  時點，主張被上訴人之請求權罹於時效，並不足取；又被上訴
  人所持執行名義既合法有效，其聲請法院收取上訴人對第三人
  之薪資債權，自屬有法律上之原因，與不當得利之要件不符，
  系爭裁定並無拘束原審之效力等情，指摘原審取捨證據、認定
  事實之職權行使不當，尚難據以認原判決違背法令。
二綜上所述，原判決並無上訴人所指違背法令情事，依上訴意旨
  足認本件上訴為無理由，爰依民事訴訟法第436條之29第2款規
  定，不經言詞辯論，逕以判決駁回之。
三本件第二審裁判費為新臺幣1,500元，應由上訴人負擔，爰確
  定第二審訴訟費用額如主文第2項所示。
四據上論結，本件上訴為無理由。依民事訴訟法第436條之32第1
  項、第2項、第449條第1項、第436條之29第2款、第78條、第
  436條之19第1項，判決如主文。
中    華    民    國    100    年    1    月    11    日
                  民事第二庭審判長法  官  張松鈞
                                  法  官  陳杰正
                                  法  官  林玲玉
以上正本係照原本作成。
本判決不得上訴。
中    華    民    國    100    年    1    月    11    日
                                  書記官  劉碧輝